【裁判字號】    89,易,967
【裁判日期】    890412
【裁判案由】    毒品危害防制條例
【裁判全文】
臺灣板橋地方法院刑事判決                          八十九年度易字第九六七號
    公  訴  人  臺灣板橋地方法院檢察署檢察官
    被      告  甲○○
右列被告因違反毒品危害防制條例案件，經檢察官提起公訴（八十八年度毒偵字第二
九二０號），本院判決如左：
    主  文
甲○○持有第二級毒品，處拘役伍拾日，如易科罰金，以佰元折算壹日，緩刑年
。扣案之安非他命壹包（驗餘淨重零點壹玖公克）沒收銷燬。
    事  實
一、甲○○明知安非他命係毒品，竟基於持有毒品之犯意，於民國（下同）八十八年
    十一月二十四日，將安非他命壹包（驗餘淨重零點壹玖公克）藏放於其所穿之上
    衣口袋內，而持有第二級毒品安非他命。嗣於八十八年十一月二十四日十九時二
    十分許，在台北縣三重市○○○街永德公園旁，為警查獲甲○○，並在甲○○所
    穿上衣口袋內查獲甲○○所持有之第二級毒品安非他命壹包（驗餘淨重零點壹玖
    公克）。
二、案經台北縣警察局三重分局報請台灣板橋地方法院檢察署檢察官偵查起訴。
    理  由
一、訊據被告甲○○矢口否認有何持有毒品之犯行，辯稱：伊不清楚為何伊之上衣口
    袋內有安非他命，且伊遭警查獲前亦從未發現上衣口袋有安非他命云云；惟查，
    右揭被告遭警在其上衣口袋內查獲安非他命之事實，業據被告迭於警訊、偵查及
    本院審理時坦承不諱，又查獲之結晶一包（驗餘淨重零點壹玖公克），經送請法
    務部調查局檢驗，確係甲基安非他命無訛，有法務部調查局八十九年一月二十四
    日（八九）陸字第八八０九九八三四號檢驗通知書附卷足憑（見偵查卷第二十三
    頁），而被告迭於警訊、偵查及本院審理時均無法明確指出究係何人放置該包安
    非他命於其上衣口袋內，且該包安非他命驗餘淨重達零點壹玖公克，已足供販賣
    他人施用，亦有交易之價值，倘他人係趁被告不注意之際而置於其上衣口袋，即
    與常情有悖，是被告前揭所辯，顯係事後圖卸刑責之詞，不足採信。本件事證已
    臻明確，被告犯行洵堪認定，應予依法論處。
二、核被告甲○○所為，係犯毒品危害防制條例第十一條第二項之持有第二級毒品罪
    。爰審酌被告持有安非他命尚不生重大損害，暨被告犯罪之動機、目的、智識程
    度、手段及其犯罪後態度等一切情狀，量處如主文所示之刑，並諭知易科罰金之
    折算標準，以示懲儆。末查被告前未曾受有期徒刑以上刑之宣告，有台灣高等法
    院檢察署刑案紀錄簡覆表附卷可憑，其因一時短於思慮，致罹本件犯行，被告經
    本次罪刑之宣告後，應知所警惕，而無再犯之虞，本院認前開對被告宣告之刑，
    以暫不執行為適當，爰併依刑法第七十四條第一款之規定宣告緩刑三年，以啟自
    新。至查獲之安非他命壹包（驗餘淨重零點壹玖公克），係查獲之毒品，應併依
    毒品危害防制條例第十八條第一項之規定宣告沒收銷燬。
據上論斷，應依刑事訴訟法第二百九十九條第一項前段，毒品危害防制條例第十一條
第二項、第十八條第一項，刑法第十一條前段、第四十一條、第七十四條第一款，罰
金罰鍰提高標準條例第二條，判決如主文。
本案經檢察官蔡顯鑫到庭執行職務
中      華      民      國    八十九    年      四      月     十二     日
                                        台灣板橋地方法院刑事第三庭
                                            法  官  林  海  祥
（得上訴）附錄本案論罪科刑法條：
毒品危害防制條例第十一條第二項


司法院資訊處製作；財團法人民間司法改革基金會備份。
